臺灣臺中地方法院刑事判決　　　　　　　99年度訴字第1741號
公　訴　人　臺灣臺中地方法院檢察署檢察官
被　　　告　徐益春
上列被告因違反商業會計法等案件，經檢察官提起公訴（99年度
偵緝字第993號），本院判決如下：
    主  文
徐益春公司負責人，為納稅義務人，以不正當方法逃漏稅捐，處
有期徒刑貳月，如易科罰金，以銀元參佰元即新臺幣玖佰元折算
壹日。又公司負責人，為納稅義務人，以不正當方法逃漏稅捐，
處有期徒刑貳月，如易科罰金，以銀元參佰元即新臺幣玖佰元折
算壹日。應執行有期徒刑參月，如易科罰金，以銀元參佰元即新
臺幣玖佰元折算壹日。緩刑貳年。
其餘被訴部分，無罪。
    事  實
一、徐益春係址設臺中市豐原區（改制前為臺中縣豐原市○○○
    街240巷105弄12號之藝珊實業股份有限公司（下稱藝珊公司
    ）之董事長，為公司法第8條所規定之公司負責人，且實際
    負責業務，明知藝珊公司於民國86年4至6月期間，並無向傑
    潔實業有限公司（下稱傑潔公司）、闖將企業有限公司（下
    稱闖將公司）、智多星科技企業有限公司（下稱智多星公司
    ）購買貨物，竟基於逃漏營業稅之犯意，以不詳方式取得如
    附表一、二所示統一發票合計23張，充作藝珊公司之進項憑
    證並列為進貨成本後，交予不知情之成年記帳人員據以按取
    得之統一發票開立月份，依營業稅法規定，以每2個月為1期
    ，於次期開始15日內，即依序於86年5月、同年7月，先後2
    次持之向財政部臺灣省中區國稅局豐原分局（先後改制前為
    「臺中縣稅捐稽徵處」、「財政部臺灣省中區國稅局臺中縣
    分局」，下同）申報藝珊公司之各該期營業稅（即86年5月
    申報同年4月營業稅，86年7月申報同年5至6月營業稅），據
    此扣扺銷項稅額之不正當方式，前後2次逃漏藝珊公司營業
    稅20萬5150元、25萬6225元，合計46萬1375元，足以生損害
    於稅捐機關對於課稅管理之正確性。
二、案經財政部臺灣省中區國稅局豐原分局移送臺灣臺中地方法
    院檢察署檢察官偵查起訴。
    理  由
甲、有罪部分：
一、認定犯罪事實所憑之證據及理由：
（一）按被告以外之人於審判外之陳述，經當事人於審判程序同
      意作為證據，法院審酌該言詞陳述或書面陳述作成時之情
      況，認為適當者，亦得為證據；當事人、代理人或辯護人
      於法院調查證據時，知有第159條第1項不得為證據之情形
      ，而未於言詞辯論終結前聲明異議，視為有前項之同意，
      刑事訴訟法第159條之5定有明文。查本件認定事實所引用
      之證據方法（包括證人之證述及文書等證據），已經本院
      於審理時提示被告徐益春，被告徐益春並不爭執其證據能
      力（見本院99年12月29日審判筆錄），揆諸前揭說明，可
      認為同意作為證據，而本院審酌該等證人之證述及文書等
      證據作成時之情況，並無不宜做為證據之情事，自具有證
      據能力，而得採為證據，先予敘明。
（二）訊之被告徐益春於本院審理時對上開犯行坦承不諱，核與
      證人即闖將公司董事張亞東於偵訊時具結證稱其未曾與藝
      珊公司進行交易等語（見臺灣臺中地方法院檢察署91年度
      他字第1777號偵查卷第141頁），大致相符，並有專案申
      請調檔統一發票查核清單、臺中縣稅捐稽徵處處分書等影
      本在卷可稽（見上開91年度他字第1777號偵查卷第6至12
      頁），及有傑潔公司、闖將公司、智多星公司之變更登記
      事項卡影本附卷可參（見本院卷第22至34頁），及經濟部
      於99年11月10日以經授中字第09934823900號函檢送藝珊
      公司登記案卷等影本可資佐證，綜上，足認本件被告上開
      犯行，洵堪認定，應予依法論科。
（三）又檢察官起訴書之附表記載被告取得6張闖將公司所開立
      統一發票一節，核與專案申請調檔統一發票查核清單記載
      闖將公司於86年4月及同年6月先後開立買方為藝珊公司之
      統一發票合計7張等情，有所不符，且起訴書之附表編號3
      所載發票金額、稅額及編號4所載發票金額，亦與上開專
      案申請調檔統一發票查核清單所載內容，有所歧異，而此
      部分業經蒞庭檢察官於99年10月28日以補充理由書予以補
      充及更正之，附此敘明。
（四）至檢察官起訴書記載本件被告係委託不詳之會計師持統一
      發票向稅捐機關申報扣抵銷項稅額，然被告於本院審理時
      供稱：藝珊公司於86年間營業稅，伊係委託1名記帳士劉
      小姐幫忙處理，劉小姐並不知道實際上沒有這些交易的事
      情等語（見本院卷第63頁背面），核與證人即藝珊公司董
      事張隆陞於偵訊時證稱：藝珊公司的稅係委託記帳公司的
      人申報等語（見臺灣臺中地方法院檢察署99年度偵緝字第
      993號偵查卷第24頁），大致相符，足認被告將如附表一
      、二所示統一發票交予不知情之成年記帳人員據以持之向
      稅捐機關申報扣抵銷項稅額，則檢察官起訴書前開記載，
      容有誤會，併此敘明。
二、所犯法條及刑之酌科：
（一）查被告行為後，刑法業於94年2月2日修正公布，並自95年
      7月1日起施行。按行為後法律有變更者，適用行為時之法
      律，但行為後之法律有利於行為人者，適用最有利於行為
      人之法律，修正後刑法第2條第1項定有明文，此條規定係
      規範行為後法律變更所生新舊法律比較適用之準據法，本
      身尚無新舊法比較之問題，於新法施行後，應一律適用修
      正後刑法第2條第1項之規定，為「從舊從輕」之比較，先
      予敘明。復按本次法律變更，比較時應就罪刑有關之共犯
      、未遂犯、想像競合犯、牽連犯、連續犯、結合犯，以及
      累犯加重、自首減輕暨其他法定加減原因（如身分加減）
      與加減例等一切情形，綜其全部罪刑之結果而為比較（最
      高法院95年5月23日95年度第8次刑庭會議決議、97年4月
      22日97年度第2次刑事庭會議決議參照）。經核：
    1.修正後刑法第33條第5款規定「罰金：新臺幣一千元以上
      ，以百元計算之」，與修正前刑法第33條第5款規定「罰
      金：一（銀）元以上」相較，關於罰金刑之規定者，於修
      正前最低度之法定刑係銀元1元即新臺幣3元，而於修正後
      則係新臺幣1000元，比較修正前後之規定，修正後之規定
      並未更有利於被告。
    2.修正前刑法第41條第1項前段規定「犯最重本刑為五年以
      下有期徒刑以下之刑之罪，而受六個月以下有期徒刑或拘
      役之宣告，因身體、教育、職業、家庭之關係或其他正當
      事由，執行顯有困難者，得以銀元一元以上三元以下折算
      一日，易科罰金」且罰金罰鍰提高標準條例第2條，先於
      95年5月17日修正刪除，並自95年7月1日施行，復於98年
      年4月29日公布廢止。而就被告行為時之易科罰金折算標
      準，依廢止前之修正前罰金罰鍰提高標準條例第2條前段
      規定，就其原定數額提高為100倍折算1日，則本件被告行
      為時之易科罰金折算標準，應以銀元300元折算1日，經折
      算為新臺幣後，應以新臺幣900元折算1日。惟現行刑法第
      41條第1項前段則規定「犯最重本刑為五年以下有期徒刑
      以下之刑之罪，而受六個月以下有期徒刑或拘役之宣告者
      ，得以新臺幣一千元、二千元或三千元折算一日，易科罰
      金。」經比較修正前後之易科罰金折算標準，亦應以修正
      前之規定（含罰金罰鍰提高標準條例第2條前段規定）較
      有利於被告。
    3.刑法第51條第5款規定有關數罪併罰，分別宣告其罪之刑
      ，在定其應執行之刑時，修正前刑法第51條第5款規定「
      宣告多數有期徒刑者，於各刑中之最長期以上，各刑合併
      之刑期以下，定其刑期。但不得逾20年」，而修正後刑法
      第51條第5款則規定「宣告多數有期徒刑者，於各刑中之
      最長期以上，各刑合併之刑期以下，定其刑期。但不得逾
      30年」，比較結果，乃以行為時即修正前刑法較有利於被
      告。
    4.經綜合比較之結果，以修正前之規定有利於被告，揆諸前
      揭最高法院決議所揭示之罪刑綜合比較原則，依修正後刑
      法第2條第1項前段之規定，本件應整體適用行為時即修正
      前之規定。
（二）又查被告行為後，稅捐稽徵法第47條規定業於98年5月27
      日修正，並於98年5月29日施行，修正後增列第2項規定「
      前項規定之人與實際負責業務之人不同時，以實際負責業
      務之人為準」。而刑法中規範行為後法律變更所生新舊法
      比較適用之準據者，為刑法第2條第1項「從舊從輕原則」
      ，即「行為後法律有變更者，適用行為時之法律，但行為
      後之法律有利於行為人者，適用最有利於行為人之法律。
      」。查本件被告係藝珊公司之董事長，於其執行職務範圍
      內，即為公司法第8條所規定之公司負責人，亦為稅捐稽
      徵法第47條第1款所規定公司負責人，且其為實際負責業
      務之人，依修正前稅捐稽徵法第47條第1項第1款及修正後
      之規定，其均應「代罰」，則修正後稅捐稽徵法第47條規
      定並無較有利於被告可言，依前開說明，自應適用修正前
      稅捐稽徵法第47條規定。
（三）另按稅捐稽徵法第47條之規定，係將納稅義務人之公司、
      商業登記法規定之商業等之責任，基於刑事政策之考慮，
      於其應處徒刑範圍，轉嫁於公司之負責人、民法或其他法
      律規定對外代表法人之董事或理事、商業登記法規定之商
      業負責人、其他非法人團體之代表人或管理人，故於此情
      形而受罰之上列人員，乃屬於代罰性質，其既非逃漏稅捐
      之納稅義務人，當無所謂基於概括犯意逃漏稅捐，而法人
      （公司）、商業、非法人團體等既不具有犯罪能力，自亦
      無犯意可言，其於稅捐稽徵法充其量僅係受罰主體，尤無
      所謂概括犯意之存在（最高法院87年度臺上字第1974號判
      決意旨參照）。查被告係納稅義務人藝珊公司之董事長，
      於其執行職務範圍內，即為公司法第8條所規定之公司負
      責人，其為藝珊公司以不正當之方法逃漏營業稅，核其所
      為，應依修正前稅捐稽徵法第47條第1款之代罰規定，而
      論以稅捐稽徵法第41條之罪，且一次逃漏營業稅行為，即
      足成立稅捐稽徵法第41條一次犯罪，是以納稅義務人藝珊
      公司先後於86年5月、同年7月，以不正當方法申報逃漏86
      年4月間營業稅、同年5至6月間營業稅，共計逃漏稅捐2次
      之行為，應成立稅捐稽徵法第41條之罪合計2罪，均應轉
      嫁於被告，並分論併罰之。而公訴意旨認就藝珊公司先後
      違反稅捐稽徵法之逃漏稅捐行為，被告係基於概括犯意為
      之，容有誤會，併此敘明。
（四）被告利用不知情之成年記帳人員向稅捐機關申報營業稅，
      係間接正犯。
（五）爰審酌被告身為公司負責人，卻利用不知情之記帳人員申
      報營業稅，妨害稅捐機關對於營業稅稽徵之正確性，及其
      犯罪動機、目的、手段與犯後坦承犯行，且藝珊公司迄今
      已無欠繳本稅及罰鍰（參見本院卷附財政部臺灣省中區國
      稅局納稅義務人違章欠稅查復表）等一切情狀，認蒞庭檢
      察官具體求處有期徒刑3月，稍嫌過重，而分別量處如主
      文所示之宣告刑，及各諭知易科罰金之折算標準，並定應
      執行之刑，及諭知易科罰金之折算標準。
（六）又被告逃漏稅捐之犯罪時間雖均為96年4月24日以前，合
      於中華民國96年罪犯減刑條例第2條第1項第3款之減刑條
      件，然被告於92年5月23日經臺灣臺中地方法院檢察署以
      中檢盛謙緝字第1521號發佈通緝後，迄至99年5月4日始行
      緝獲到案等情，此有該通緝書及彰化縣警察局田中分局99
      年5月4日田警分偵字第0990008086號通緝案件報告書各1
      份在卷可稽（見臺灣臺中地方法院檢察署92年度偵字第77
      98號偵查卷第19頁，及上開99年度偵緝字第993號偵查卷
      第3頁），則被告於中華民國96年罪犯減刑條例施行前經
      通緝，卻未於96年12月31日以前自動歸案接受偵查，依該
      條例第5條之規定，自不得依前開條例減刑，併予敘明。
（七）查被告前未曾因故意犯罪受有期徒刑以上刑之宣告，有臺
      灣高等法院被告前案紀錄表一份附卷可稽，則其因一時失
      慮，致罹刑典，經此科刑教訓，日後當知警惕而無再犯之
      虞，本院認其所受上開刑之宣告以暫不執行為適當，併予
      宣告緩刑2年，以啟自新（被告行為後，刑法第74條關於
      緩刑規定亦有所修正，而緩刑規定，性質上應屬刑之執行
      事項的規範，並非行為可罰性之規範，無刑法第2條第1項
      之適用餘地，應逕適用裁判時之法律即可，最高法院95年
      第8次刑事庭會議決議參照）。
乙、無罪部分：
一、公訴意旨略以：被告徐益春係址設臺中市豐原區（改制前為
    臺中縣豐原市○○○街240巷105弄12號之藝珊實業股份有限
    公司（下稱藝珊公司）之負責人，為商業會計法第4條所稱
    之商業負責人，基於製作不實交易憑證之犯意，明知藝珊公
    司於86年4至6月間，並無向傑潔實業有限公司（下稱傑潔公
    司）、闖將企業有限公司（下稱闖將公司）、智多星科技企
    業有限公司（下稱智多星公司）進貨，竟於不詳時間，由被
    告徐益春指定統一發票之買受人欄需填載藝珊公司，再委由
    傑潔公司、闖將公司、智多星公司承辦人員填載如附表一、
    二所示不實統一發票會計憑證，並交予被告徐益春以充作進
    貨憑證使用（參見蒞庭檢察官99年10月28日補充理由書）。
    因認被告涉犯修正前商業會計法第71條第1款之明知為不實
    事項而填製會計憑證罪嫌。
二、按犯罪事實應依證據認定之，無證據不得認定犯罪事實；不
    能證明被告犯罪者，應諭知無罪之判決，刑事訴訟法第154
    條第2項及第301條第1項分別定有明文。次按認定不利於被
    告之事實，須依積極證據，苟積極證據不足為不利於被告事
    實之認定時，即應為有利於被告之認定，更不必有何有利之
    證據；又事實之認定，應憑證據，如未能發現相當證據，或
    證據不足以證明，自不能以推測或擬制之方法，以為裁判基
    礎。而刑事訴訟法上所謂認定犯罪事實之積極證據，係指適
    合於被告犯罪事實之認定之積極證據而言，雖不以直接證據
    為限，間接證據亦包括在內；然而無論直接或間接證據，其
    為訴訟上之證明，須於通常一般之人均不致有所懷疑，而得
    確信其為真實之程度者，始得據為有罪之認定，倘其證明尚
    未達到此一程度，而有合理之懷疑存在時，致使無從形成有
    罪之確信，根據「罪證有疑，利於被告」之證據法則，即不
    得遽為不利被告之認定（最高法院30年度上字第816號、29
    年度上字第3105號、30年度上字第1831號、40年度臺上字第
    86號及76年度臺上字第4986號等判例意旨參照)。復按刑事
    訴訟法第161條已於91年2月8日修正公布，修正後同條第1項
    規定：檢察官就被告犯罪事實，應負舉證責任，並指出證明
    之方法。因此，檢察官對於起訴之犯罪事實，應負提出證據
    及說服之實質舉證責任。倘其所提出之證據，不足為被告有
    罪之積極證明，或其闡明之證明方法，無從說服法官以形成
    被告有罪之心證，基於無罪推定之原則，自應為被告無罪判
    決之諭知（最高法院92年度臺上字第128號判例意旨參照）
    。
三、訊據被告堅詞否認有何上開違反商業會計法之犯行。而本件
    公訴人認被告涉犯上開罪嫌，無非以：（一）被告於本院審
    理中供稱其與證人蔡榮寬係對開發票；（二）證人蔡榮寬與
    其父蔡爾賢明知無交易實情，竟共同基於幫助他人逃漏稅捐
    之犯意，虛開智多星公司發票，供他人作為會計憑證，用以
    申報稅捐而涉嫌違反稅捐稽徵法案件，業經財政部臺北市國
    稅局士林稽徵所函請臺灣臺北地方法院檢察署偵辦，經提起
    公訴後，由臺灣臺北地方法院以95年度重訴字第171號判刑
    在案，有財政部臺北市國稅局士林稽徵所99年7月30日財北
    國稅士林營業字第0990012024號函及其後附臺灣臺北地方法
    院95年度重訴字第171號刑事判決影本各1份在卷可稽，足見
    證人蔡榮寬確以虛開智多星公司發票幫助他人逃漏稅捐，且
    為避免查緝，而與包括被告所經營之藝珊公司在內，以對開
    發票方式，掩飾犯行；（三）專案申請調檔統一發票查核清
    單、臺中縣稅捐稽徵處處分書等，為其所憑之論據。
四、經查：
（一）觀諸財政部臺北市國稅局士林稽徵所99年7月30日財北國
      稅士林營業字第0990012024號函及其後附臺灣臺北地方法
      院95年度重訴字第171號刑事判決，充其量僅提及證人即
      蔡榮寬與其父蔡爾賢共同基於幫助他人逃漏稅捐之犯意聯
      絡，以傑潔公司、闖將公司、智多星公司名義，虛偽開立
      不實之統一發票，供他人扣抵銷項稅額而幫助他人逃漏營
      業稅等情，並未提及被告曾參與填製如附表一、二所示統
      一發票，或就此與何人具有犯意聯絡或行為分擔。
（二）證人蔡榮寬於偵訊時具結證稱：伊沒有聽過藝珊公司，也
      沒有聽過徐益春等語（見上開91年度他字第1777號偵查卷
      第153至154頁），自難認證人蔡榮寬就如附表一、二所示
      統一發票之填製，與被告具有犯意聯絡或行為分擔。
（三）被告於本院審理時供稱：伊承認有和蔡榮寬對開發票，這
      3家公司的統一發票是蔡榮寬給伊，統一發票上抬頭寫藝
      珊公司是蔡榮寬指示的，當初只是要蔡榮寬幫伊把帳面做
      漂亮一點，之後就都是照他說的去做等語（見本院卷第63
      頁背面）；並供稱：伊確實有跟蔡榮寬對開發票，因為當
      時伊的公司要增資，為讓公司交易金額看起來比較多，蔡
      榮寬告訴伊要用對開發票方式，至於統一發票要如何開，
      都是蔡榮寬全權處理，伊沒有和他討論，也沒有介入。（
      你剛提及對開發票，是否藝珊公司也有開發票交給蔡榮寬
      ？）伊是拿藝珊公司的空白發票給蔡榮寬，讓蔡榮寬自己
      去處理，至於他開給何人，伊不清楚等語（見本院卷第
      105頁背面）。觀諸上開被告供述內容，固提及與證人蔡
      榮寬對開發票，然被告已表明所謂對開發票，係指由其將
      藝珊公司之空白統一發票交予證人蔡榮寬自行處理，證人
      蔡榮寬則指示如附表一、二所示傑潔公司、闖將公司、智
      多星公司之統一發票買受人欄填載藝珊公司，關於統一發
      票如何開立，係由證人蔡榮寬全權處理，其從未介入，亦
      未曾與證人蔡榮寬進行討論，自難僅據上開被告供述內容
      而逕認被告曾參與填製如附表一、二所示統一發票，或就
      此與證人蔡榮寬具有犯意聯絡及行為分擔，或本件是以對
      開統一發票方式虛增營業假象。
（四）至專案申請調檔統一發票查核清單固記載傑潔公司、闖將
      公司、智多星公司曾分別開立如附表一、二所示統一發票
      ，其上買受人記載為藝珊公司一節，及臺中縣稅捐稽徵處
      處分書亦記載藝珊公司無進貨事實，而以傑潔公司、闖將
      公司、智多星公司於86年4至6月間所開立如附表一、二所
      示統一發票合計23張，列入各期銷售額與稅額申報書扣抵
      ，逃漏營業稅等情，然此充其量僅得證明被告以不詳方式
      取得如附表一、二所示統一發票合計23張，充作藝珊公司
      之進項憑證並列為進貨成本後，據以扣抵銷項稅額而逃漏
      營業稅，尚難據此逕認被告曾參與填製如附表一、二所示
      統一發票，或就此與證人蔡榮寬或傑潔公司、闖將公司、
      智多星公司人員具有犯意聯絡及行為分擔。
五、從而，公訴人認被告涉犯修正前商業會計法第71條第1款之
    明知為不實事項而填製會計憑證罪嫌，其所憑證據，顯未達
    通常一般人均不致有所懷疑，而得以確信其為真實之程度，
    此外復查無其他積極證據足認被告有公訴意旨所指上開罪嫌
    ，揆諸前揭規定、判例意旨及說明，既不能證明被告犯罪，
    即應就此部分為被告無罪之諭知。
據上論斷，應依刑事訴訟法第299條第1項前段、第301條第1項，
修正前稅捐稽徵法第47條第1項第1款，稅捐稽徵法第41條，修正
後刑法第2條第1項前段、第74條第1項第1款，修正前刑法第11條
前段、第41條第1項前段、第51條第5款，廢止前之修正前罰金罰
鍰提高標準條例第2條，現行法規所定貨幣單位折算新臺幣條例
第2條，判決如主文。
本案經檢察官謝志遠到庭執行職務。
中    華    民    國   100    年    1     月    12    日
                  刑事第五庭  審判長  法  官  王邁揚
                                      法  官  簡璽容
                                      法  官  賴秀雯
以上正本與原本無異。
如不服本判決應於收受送達後10日內向本院提出上訴書狀，並應
敘述具體理由；其未敘述上訴理由者，應於上訴期間屆滿後20日
內向本院補提理由書（均須按他造當事人之人數附繕本）「切勿
逕送上級法院」。
                                      書記官  江美琪
中    華    民    國   100    年    1     月    12    日
附表一：
┌──┬─────┬────┬─────┬──────┬─────┐
│編號│ 公司名稱 │統一發票│ 統一發票 │統一發票金額│ 營業稅額 │
│    │          │開立月份│ 號    碼 │ （新臺幣） │（新臺幣）│
├──┼─────┼────┼─────┼──────┼─────┤
│ 1  │闖將企業有│86年4月 │HE00000000│36萬元      │1萬8000元 │
│    │限公司    ├────┼─────┼──────┼─────┤
│    │          │86年4月 │HE00000000│42萬元      │2萬1000元 │
│    │          ├────┼─────┼──────┼─────┤
│    │          │86年4月 │HE00000000│49萬2000元  │2萬4600元 │
│    │          ├────┼─────┼──────┼─────┤
│    │          │86年4月 │HE00000000│15萬6000元  │7800元    │
├──┼─────┼────┼─────┼──────┼─────┤
│ 2  │智多星科技│86年4月 │HE00000000│12萬1407元  │6070元    │
│    │企業有限公├────┼─────┼──────┼─────┤
│    │司        │86年4月 │HE00000000│14萬847元   │7042元    │
│    │          ├────┼─────┼──────┼─────┤
│    │          │86年4月 │HE00000000│4萬4802元   │2240元    │
│    │          ├────┼─────┼──────┼─────┤
│    │          │86年4月 │HE00000000│20萬18元    │1萬1元    │
│    │          ├────┼─────┼──────┼─────┤
│    │          │86年4月 │HE00000000│23萬9309元  │1萬1965元 │
│    │          ├────┼─────┼──────┼─────┤
│    │          │86年4月 │HE00000000│64萬5371元  │3萬2269元 │
│    │          ├────┼─────┼──────┼─────┤
│    │          │86年4月 │HE00000000│40萬5000元  │2萬250元  │
│    │          ├────┼─────┼──────┼─────┤
│    │          │86年4月 │HE00000000│36萬4500元  │1萬8225元 │
│    │          ├────┼─────┼──────┼─────┤
│    │          │86年4月 │HE00000000│51萬3751元  │2萬5688元 │
├──┼─────┼────┼─────┼──────┼─────┤
│合計│          │        │          │410萬3005元 │20萬5150元│
└──┴─────┴────┴─────┴──────┴─────┘
附表二：
┌──┬─────┬────┬─────┬──────┬─────┐
│編號│ 公司名稱 │統一發票│ 統一發票 │統一發票金額│ 營業稅額 │
│    │          │開立月份│ 號    碼 │ （新臺幣） │（新臺幣）│
├──┼─────┼────┼─────┼──────┼─────┤
│ 1  │傑潔實業有│86年6月 │JA00000000│39萬2000元  │1萬9600元 │
│    │限公司    ├────┼─────┼──────┼─────┤
│    │          │86年6月 │JA00000000│50萬4000元  │2萬5200元 │
├──┼─────┼────┼─────┼──────┼─────┤
│ 2  │闖將企業有│86年6月 │JA00000000│10萬3299元  │5165元    │
│    │限公司    ├────┼─────┼──────┼─────┤
│    │          │86年6月 │JA00000000│47萬3806元  │2萬3690元 │
│    │          ├────┼─────┼──────┼─────┤
│    │          │86年6月 │JA00000000│45萬2734元  │2萬2637元 │
├──┼─────┼────┼─────┼──────┼─────┤
│ 3  │智多星科技│86年5月 │HQ00000000│54萬3400元  │2萬7170元 │
│    │企業有限公├────┼─────┼──────┼─────┤
│    │司        │86年5月 │HQ00000000│74萬1000元  │3萬7050元 │
│    │          ├────┼─────┼──────┼─────┤
│    │          │86年5月 │HQ00000000│67萬9250元  │3萬3963元 │
│    │          ├────┼─────┼──────┼─────┤
│    │          │86年6月 │JA00000000│49萬4000元  │2萬4700元 │
│    │          ├────┼─────┼──────┼─────┤
│    │          │86年6月 │JA00000000│74萬1000元  │3萬7050元 │
├──┼─────┼────┼─────┼──────┼─────┤
│合計│          │        │          │512萬4489元 │25萬6225元│
└──┴─────┴────┴─────┴──────┴─────┘
附錄本案所犯法條
壹、稅捐稽徵法第41條（逃漏稅捐之處罰）
    納稅義務人以詐術或其他不正當方法逃漏稅捐者，處5年以
    下有期徒刑、拘役或科或併科新台幣6萬元以下罰金。
貳、修正前稅捐稽徵法第47條（法人或非法人團體負責人之刑責
    ）
    本法關於納稅義務人、扣繳義務人及代徵人應處徒刑之規定
    ，於下列之人適用之：
    一、公司法規定之公司負責人。
    二、民法或其他法律規定對外代表法人之董事或理事。
    三、商業登記法規定之商業負責人。
    四、其他非法人團體之代表人或管理人。